





#### KONTAKT

605 587 187

dominika.e.borowik@gmail.com

in https://www.linkedin.com/in/dominika-e-borowik/

Warszawa / zdalnie / relokacja

#### CERTYFIKATY

Professional Scrum Master™ I (link do weryfikacji)

Coaching - narzędzia (link do weryfikacji)

SprintED: Project management w IT (link do weryfikacji)

ISTQB Certified Tester Foundation Level

(link do weryfikacji, ID: 74861)

Get Into Tech (link do weryfikacji

## **DOMINIKA BOROWIK**

## PROFESSIONAL SCRUM MASTER I

## PROFIL

Chcę być Scrum Masterem. Mam ponad 10 lat doświadczenia we wspieraniu interdyscyplinarnych zespołów, w prowadzeniu projektów, komunikacji z interesariuszami oraz w dostarczaniu organizacji efektów sprzedażowych.

Wierzę w to, że każdy zespół z odpowiednim wsparciem będzie skuteczny i produktywny. W mojej pracy jestem zorientowana na rozwój, zaangażowanie, odpowiedzialność, otwartość, zaufanie i odwagę.

Praktykuję i lubię coachingowy model współpracy oraz prowadzenia zespołów. Jestem skupiona na rozwijaniu kompetencji związanych z rolą Scrum Mastera. Pasjonuje mnie człowiek, komunikacja i funkcjonowanie grupy.

#### DOŚWIADCZENIE

#### Scrum Master mentee

Program Mentoringowy Dare IT | XI 2021 - obecnie

- indywidualna praca z mentorką
- udział w dedykowanych szkoleniach

Freelance (sprzedaż, prace redakcyjne) Rozwój zawodowy (lista szkoleń poniżej)

X 2020 - obecnie

## Specjalista ds. popularyzacji i komunikacji

Naczelna Dyrekcja Archiwów Państwowych | V 2018 – IX 2020

- prowadzenie złożonych projektów marketingowych (np. wydarzenia, digital marketing)
- wdrożenie z sukcesem elementów SCRUM (planowanie, daily, retrospektywa) w projektach zespołowych
- formułowanie wymagań dot. serwisów internetowych, koordynacja pracy zewnętrznego zespołu deweloperskiego i UX/UI oraz zarządzanie backlogiem
- zarządzanie komunikacją z interesariuszami (np. media, użytkownicy w social media)
- dzielenie się wiedzą i rozwijanie wspólnego rozumienia praktyk komunikacji z mediami
- planowanie i kontrolowanie budżetu

# Specjalista ds. realizacji i sprzedaży projektów specjalnych

Media Impact Polska | X 2015 - XI 2016

 prowadzenie projektów specjalnych w Onet.pl (m.in. wdrażanie serwisów internetowych, testy, monitorowanie harmonogramów i statystyk, raportowanie)

#### JĘZYKI OBCE

Angielski: B2/C1

pisanie: B2, czytanie: C1, mówienie: B2

## UMIEJĘTNOŚCI

#### Narzędzia

lira

Trollo

Asana

ScrumDesk

ClickUr

Monday.com

GoRetro

Miro

Mura

Zoom

Microsoft Teams

Google Mee

#### WordPress

budowanie i administracja www

Google Analytics

## ZAINTERESOWANIA

joga, mindfulness, coaching, udział w społeczności IT, żeglarstwo

### REFERENCJE

Barbara Gubsch Product Manager w Star Mentorka Dare IT barbara.gubsch@gmail.com +48 791 866 808

Wyrażam zgodę na przetwarzanie moich danych osobowych dla potrzeb niezbędnych do realizacji niniejszej i przyszłych rekrutacji (zgodnie z ustawą z dnia 10 maja 2018 roku o ochronie danych osobowych (Dz. Ustaw z 2018, poz. 1000) oraz zgodnie z Rozporządzeniem Parlamentu Europejskiego i Rady (UE) 2016/679 z dnia 27 kwietnia 2016 r. w sprawie ochrony osób fizycznych w związku z przetwarzaniem danych osobowych i w sprawie swobodnego przepływu takich danych oraz uchylenia dyraktowy 95/46/WE (RODO)

- wspieranie zespołów handlowych (zapewnianie płynności pracy, usuwanie przeszkód i dostarczanie narzędzi)
- facylitacja spotkań z klientami
- pozyskiwanie wymagań i zarządzanie backlogiem produktu
- współpraca z interdyscyplinarnymi zespołami
- zarządzanie zmianą
- optymalizacja procesów

## Ekspert Sprzedaży i Marketingu

NoNoobs.pl S.A. | VIII 2011 - VII 2015

- sprzedaż sponsoringów na wydarzeniach o e-biznesie i technologiach (sukces: 106% - 190% realizacji budżetów)
- tworzenie ofert sprzedażowych
- zarządzanie relacjami z interesariuszami i koordynacja pracy zespołu

#### **EDUKACJA**

## Uniwersytet Warszawski Instytut Stosowanych Nauk Społecznych

2001 - 2006

 Mgr socjologii. Specjalizacja: negocjacje, mediacje i rozwiązywanie konfliktów.

#### SZKOLENIA

## **Applying Professional Scrum**

QAgile | XI 2021

## Praktycznie w IT - wytwarzanie oprogramowania i projekty IT

Digitally Her | w trakcie nauki

### Coaching - narzędzia

Powszechna Wyższa Szkoła Hum. 'Pomerania' | X - XII 2021

## SprintED: Project management w IT

INCO Academy Poland | VII 2021

Podstawy testowania oprogramowania w praktyce Code:me | VI - VII 2020

### Get Into Tech

INCO Academy Poland | VII - VIII 2021

Oswoić, zrozumieć i rozwiązywać konflikty Agile Warsaw, Allegro | III 2022

## Sukces samoorganizacji zespołu w Agile

Fundacja Instytut Polityk Publicznych, Centrum C10 | IV 2021

## Efektywne zarządzanie - podstawy Scrum i Agile

Fundacja Instytut Polityk Publicznych, Centrum C10 | IX 2021

## Jak zmierzyć ile masz zwinności

warsztat Agile Rebels podczas konferencji Agile4Good | IX 2021

## Komunikacja w organizacji w oparciu o NVC

Fundacja Instytut Polityk Publicznych, Centrum C10 | IV 2021

## Design Thinking - myślenie projektowe w praktyce

Ośrodek Poznań Biznes Partner | IX 2021